# 定向增发取得的限售股，如何进行核算？

提问人：coolfish 时间：2016-09-12 09:49:45
如题 ，某家公司为了获利，接受上市公司的现金定向增发，按承诺，这部分股票需限售两年。 对于这家公司来说，定向增发取得股票的目的，是将来可以出售时，进行销售获利。而且，公司获得的股票，占上市公司很低的比例，构不成重大影响。 在这种情况下，能否将这笔投资做为交易性交融资产，并将公允值变动计入当期损益？ 如果不能，如何核算比较合理？

回答人：chenyiwei
这种情况以作为可供出售金融资产核算多见。

提问人：取名好烦 时间：2018-02-28 19:55:47
陈版主，那限售期，是公允价值计量还是成本计量，限售解除后呢

回答人：chenyiwei
限售期间也可以采用一定的估值模型确认其公允价值，所以并非不能采用公允价值计量。限售解除之后应采用公允价值计量。